臺灣高等法院刑事判決
110年度侵上訴字第253號
上  訴  人  
即  被  告  謝駿維

選任辯護人  房佑璟律師
            顏寧律師
上列上訴人因妨害性自主案件，不服臺灣臺北地方法院109年度
侵訴字第29號，中華民國110年10月28日第一審判決（起訴案號
：臺灣臺北地方檢察署109年度偵字第6966號），提起上訴，本
院判決如下：
    主  文
上訴駁回。
甲○○緩刑貳年，緩刑期間付保護管束。
    事  實
一、甲○○與代號AW000-A109032號成年女子（真實姓名年籍資料
    詳卷，下稱甲）係主雇關係，甲○○竟基於強制猥褻之犯意，
    於民國109年1月10日下午2時30分許至同日下午3時許間某時
    許，在臺北市○○區○○路0段000號0樓「○○○○○」早餐店內，將
    正欲步出廁所之甲強行推入廁所內，違反甲 之意願，用雙
    手環抱甲上半身，將甲 壓制在牆壁，強吻甲脖子及以手伸
    入甲衣服內，隔內衣撫摸甲胸部，而為猥褻行為得逞。嗣經
    甲以言語表達反對之意，並以手推、腳踢下體之方式反抗，
    始得離去上址，並報警偵辦，而查悉上情。
二、案經甲訴由臺北市政府警察局文山第一分局報請臺灣臺北地
    方檢察署檢察官偵查後起訴。
    理  由
一、按性侵害犯罪防治法所稱性侵害犯罪，係指觸犯刑法第221
    條至第227 條、第228 條、第229 條、第332 條第2 項第2
    款、第334 條第2 項第2 款、第348 條第2 項第1 款及其特
    別法之罪；行政機關、司法機關及軍法機關所製作必須公示
    之文書，不得揭露被害人之姓名、出生年月日、住居所及其
    他足資識別被害人身分之資訊，性侵害犯罪防治法第2 條第
    1 項、第12條第2 項分別定有明文。另性侵害犯罪防治法第
    12條所定其他足資識別被害人身分之資訊，包括被害人照片
    或影像、聲音、住址、親屬姓名或其關係、就讀學校與班級
    或工作場所等個人基本資料，性侵害犯罪防治法施行細則第
    6 條亦有明定。本案被告甲○○對告訴人甲為刑法第221條第1
     項犯行，係屬性侵害犯罪防治法所稱之性侵害犯罪，因本
    院製作之判決係屬必須公示之文書，為避免被害人身分遭揭
    露，爰依上開規定，對於甲之姓名、年籍、住居所及其他足
    資識別被害人身分之資訊，均予以隱匿而不揭露，先予敘明
    。
二、本判決以下所引具傳聞性質之各項供述證據，經本院於審理
    期日調查證據時提示並告以要旨後，未據當事人於言詞辯論
    終結前就證據能力部分有所異議，經審酌該言詞陳述或書面
    陳述作成時之情況，該等證據並無違背法定程序取得或顯不
    可信之情形，以之作為證據均屬適當，依據刑事訴訟法第15
    9條之5規定，自應認為均有證據能力。其餘認定事實所引用
    之非供述證據，並無證據證明係公務員違背法定程序所取得
    ，且就本案待證事項復具有相當關連性，亦無刑事訴訟法第
    159條之4顯有不可信之情況與不得作為證據之情形，復經本
    院於審理期日依法進行證據之調查、辯論，依同法第158條
    之4規定之反面解釋，亦均應有證據能力。
三、訊據被告對於上開犯罪事實，坦承不諱(本院卷第111、168
    頁)。經查，被告之上開自白供述，核與被害人即告訴人甲 
    於警詢(偵卷第11、12頁）、偵查(偵卷第73至74頁）及原審
    審理中之證述(原審卷一第232頁)，大致相符。此外，再觀
    之109年1月17日被告與甲 之LINE軟體對話紀錄：「（告訴
    人甲 留言：）你那天在廁所對我做了那種事情，為什麼還
    要送我這個；（被告回覆：）對不起我看到妳總是忍不住，
    我知道妳下的決心，我也不會在（應為再）打擾妳了，我知
    道妳這次真的不想在（應為再）跟我有任何關係了；（告訴
    人甲 留言：）就因為你忍不住就可以強吻我還摸我胸部嗎
    ；（被告回覆：）對不起。我是真的對妳很認真。對不起。
    讓妳不舒服，我也知道妳這次是真的不能忍受了，所以我才
    沒有在（應為再）有任何動作。我會離妳遠遠的。（告訴人
    甲 留言：）可是我之前已經明確拒絕你了。（被告回覆：
    ）我當時覺得我們還有可能。（告訴人甲留言：）你卻這樣
    侵犯我。（被告回覆：）對不起，我不會在（應為再）靠近
    你了（告訴人甲留言：）那為什麼現在還要送我情趣用品。
    （被告回覆：）就說我當初答應妳買的，現在不知道要怎麼
    處理，妳如果不要，我就拿丟掉了吧，我沒有還想幹麻，我
    就像一開始說的，我真的沒有想幹麻，就把它做一個結束」
    等語（偵卷不公開卷第27至28頁）也足以佐證被告確有甲 
    所陳述之強制猥褻事實無訛。本案事證明確，堪予認定，自
    應依法論科。
四、論罪科刑：
　㈠被告上開親吻甲頸部，並撫摸甲胸部之行為，客觀上足以刺
    激或滿足性慾，核屬猥褻行為。被告對甲為前述猥褻行為時
    ，甲有不斷反抗並以手推、腳踢被告，此經甲證述明確如上
    ，可見被告係使用有形腕力為前開不法行為，並已足以壓抑
    甲 之性自主決定權，應屬強制猥褻無誤。是核被告所為，
    係犯刑法第224 條之強制猥褻罪。
  ㈡被告親吻甲頸部，並撫摸甲胸部等行為，係基於同一強制猥
    褻犯意，於密切接近之時、地實施，侵害甲法益，各行為之
    獨立性極為薄弱，依一般社會健全觀念，在時間差距上，難
    以強行分開，應視為數個舉動之接續實施，為接續犯，應論
    以一罪。
五、駁回被告上訴暨宣告緩刑之理由：
　㈠原審判決同此認定，以被告所犯事證明確，依法論罪科刑，
    並無違誤。被告提起本件上訴後，已於本院審理中坦承犯行
    ，復查原審判決已依被告之行為人責任為基礎，審酌被告知
    悉甲已不欲接受其追求，明確表達斷絕與被告間男女關係之
    意，竟未能克制欲念，仍違反甲之意願，對甲為事實欄所述
    之猥褻行為之犯罪動機、目的即上開犯罪手段，所為侵犯甲
     之性自主決定權，自應受非難。復衡酌被告並無前科，有
    本院被告前案紀錄表在卷可按，素行尚可，並考量被告於警
    詢時自述為大學畢業之智識程度、家庭經濟狀況小康生活狀
    況、職業為經營早餐店、犯後態度、犯罪情節、對甲 所造
    成之傷害，依原審言詞辯論終結時之等一切情狀，綜合評價
    而量處如原審判決主文所示之刑，量刑亦稱妥適。被告提起
    本件上訴，顯無理由，自應予以駁回。
　㈡被告未曾因故意犯罪受有期徒刑以上刑之宣告，有本院被告
    前案紀錄表附卷足憑，堪認本件確係僅因一時失慮致罹刑典
    ，且於本院審理中已坦承犯行，並與甲達成和解，賠償損害
    ，甲亦同意給予被告緩刑之機會，有本院準備程序筆錄(本
    院卷第108頁)，及本院111年度附民字第89號和解筆錄在卷
    可按，經此偵審程序，當知所警惕，慎重行事，信無再犯之
    虞，亦堪對被告所宣告之刑確有以暫不執行為適當之理由，
    爰依刑法第74條第1 項第1 款規定，宣告緩刑2 年，又被告
    係犯刑法第224 條之罪，併依刑法第93條第1 項第1 款規定
    ，諭知應於緩刑期間內付保護管束，以啟自新。
據上論斷，應依刑事訴訟法第368 條，刑法第74條第1項第1 款
、第93條第1 項第1 款，判決如主文。　　　　　　　
本案經檢察官吳文琦提起公訴，檢察官曾俊哲到庭執行職務。
中　　華　　民　　國　　111 　年　　3 　　月　　31　　日
                  刑事第十九庭  審判長法　官  曾淑華
                                      法　官  李殷君
                                      法　官  陳文貴
以上正本證明與原本無異。
如不服本判決，應於收受送達後20日內向本院提出上訴書狀，其
未敘述上訴之理由者並得於提起上訴後20日內向本院補提理由書
（均須按他造當事人之人數附繕本）「切勿逕送上級法院」。
                                      書記官  俞妙樺
中　　華　　民　　國　　111 　年　　3 　　月　　31　　日
附錄：本案論罪科刑法條全文
中華民國刑法第224條
對於男女以強暴、脅迫、恐嚇、催眠術或其他違反其意願之方法
，而為猥褻之行為者，處6月以上5年以下有期徒刑。